【裁判字號】    92,裁,1433
【裁判日期】    921009
【裁判案由】    地價稅
【裁判全文】
最  高  行  政  法  院  裁  定                  九十二年度裁字第一四三三號
    抗  告  人  丙○○
    代  表  人  丁○○
    訴訟代理人  乙○○
    相  對  人  高雄縣政府稅捐稽徵處
    代  表  人  甲○○
右當事人間地價稅事件，抗告人對於中華民國九十一年九月三十日高雄高等行政法院
九十一年度訴字第五五三號裁定提起抗告，本院裁定如左︰
    主  文
抗告駁回。
抗告訴訟費用由抗告人負擔。
    理  由
一、原裁定駁回抗告人之訴，係以：本件抗告人因地價稅事件，於民國（下同）九十
    年十一月二十日收受相對人九十年十月十一日九十高縣稅法字第○○四五六八號
    復查決定書，此有抗告人代表人蓋章簽收之掛號郵件收件回執附於原處分卷可稽
    。又抗告人係設址於高雄縣，依規定毋庸扣除在途期間，則抗告人提起訴願之期
    間，應自九十年十一月二十一日起算，計至九十年十二月二十日（星期四）即已
    屆滿。而抗告人遲至九十年十二月二十一日始提起訴願，有相對人郵件簽收簿可
    按，訴願決定以其訴願已逾法定不變期間，不予受理，自無不合。抗告人雖起訴
    略謂：其委託之案外人祥業聯合會計師事務所已於九十年十二月二十日以掛號信
    件寄出訴願書，有該事務所寄發之郵局大宗函件執據影本及掛號郵件收件回執經
    承辦郵局補蓋寄件日期戳記影本為證，訴願並無逾期云云。惟查抗告人提起訴願
    之日期，應以訴願機關實際收受訴願書之日期為準，至於抗告人於何日發送或付
    郵，並非所問，是抗告人上開所訴，顯係誤解法律規定，不足採信。從而，本件
    訴願既已逾期，抗告人復對之提起行政訴訟，顯非合法等情，為其判斷之依據。
    經核尚無不合。
二、本件抗告意旨略謂：抗告人有關地價稅之行政救濟事宜，皆係委託詳業會計師事
    務所乙○○會計師代理，該事務所之營業地址為台南市○○路○段三八九號五樓
    ，依規定有在途期間二日，抗告人提起訴願之期間，扣除在途期間二日，尚未逾
    法定期限，抗告人於訴願漏列訴訟代理人，致相對人誤認抗告人提起訴願已逾法
    定期間，為此，請廢棄原裁定云云。本院查：抗告人於復查及訴願程序中，均未
    委任乙○○會計師代理，為其所自承，乙○○會計師既非該程序之代理人，亦非
    該程序之送達代收人，自無從對其為送達，故相對人向抗告人之代表人為送達，
    訴願決定與原裁定以抗告人設址於高雄縣，以抗告人提起訴願之法定不變期間無
    在途期間可供扣除，已逾法定不變期間，認其提起訴願及行政訴訟為不合法而予
    以駁回，均無不合。從而抗告難認有理由，應予駁回。
三、依行政訴訟法第一百零四條、民事訴訟法第九十五條、第七十八條，裁定如主文
    。
中    華    民    國    九十二      年      十        月      九        日
                    最 高 行 政 法 院  第 一 庭
                                審 判 長 法  官      黃  綠  星
                                         法  官      黃  合  文
                                         法  官      蔡  進  田
                                         法  官      黃  璽  君
                                         法  官      廖  宏  明
右  正  本  證  明  與  原  本  無  異
                                         法院書記官  彭  秀  玲
中    華    民    國    九十二      年      十        月      十三      日


司法院資訊處製作；財團法人民間司法改革基金會備份。
